# 公司的研发活动就是新产品试制，导致制造成本与研发支出不好分拆，大家有何解决良策？

提问人：mrlf 时间：2011-01-09 12:00:06
目前这个客户，是做机械制造的。 研发操作实务就是在车间领料试制新产品，或者对产品改型， 都是边试边做，做完了就作为商品卖给客户了。 因此这部分的研发成本，与形成新产品的制造成本很难区分， 如果全部计入新产品制造成本，那就没研发支出，研发费比例达不到高新技术企业要求 如果全部算研发支出，那新产品制造成本又为零了。 针对这种情况，大家有何良策呢？ 如何核算最为合理？

回答人：chenyiwei
这里的“新产品试制”所形成的是新产品还是针对特定客户需求定制的非标产品？如果是前者，则定型前的试制支出应当作为研究开发支出处理；如果是针对特定客户定制的非标产品，则其相关的研究、试制支出应计入产品生产成本。

回答人：chenyiwei
批量生产之前为产品定型、测试等目的发生的试生产支出扣除相关产品对外出售所得款项的差额，可以计入产品的研发支出。

提问人：dangelo 时间：2015-12-01 12:00:25
陈版主，如果企业的产品都是针对特定客户制定的非标产品，那相关的研发项目所发生的费用都需要计入该非标产品成本，那样就不存在研究开发费用了？

回答人：chenyiwei
应该说是“不存在计入管理费用或无形资产成本的研究开发费用”。